# 请问报表列报时，工程施工和工程结算需要对抵吗？新准则哪里规定的？谢谢！

提问人：mrlf 时间：2011-11-09 09:38:04
请问报表列报时，工程施工和工程结算需要对抵吗？ 以前的 施工企业会计制度倒是明确了这点， 但执行新准则后，貌似没见准则中有这条规定， 请问新准则下需要对抵吗？是新准则哪里规定的？ 谢谢！

回答人：chenyiwei
新准则下没有明确规定，但实务中多数沿用以往的对抵做法。从会计理论角度，这种做法也有一定的合理性，因为如果合同终止，目前已经预收的款项是可以用于弥补已发生的施工成本的，即两者在一定程度上可以对抵，差额反映了企业在该特定工程项目上的净头寸。

提问人：趵突泉 时间：2011-11-10 10:55:00
请问：工程施工企业审计时企业询证函金额如何确定，工程施工企业按工程进度确认应收账款，而委托企业可能账面并没有确认相关负债，导致双方金额不一致，审计时该如何处理呢？

回答人：chenyiwei
应收帐款应当区分为“已到结算期”和“未到结算期”两部分。前者可作为债权债务函证，后者主要是通过对完工百分比法的复算等方式予以核实。